臺灣高等法院刑事判決　　　　　　　　94年度上訴字第1174號
上　訴　人
即　被　告　甲○○
上列上訴人因毒品危害防制條例案件，不服臺灣士林地方法院93
年度訴字第247號，中華民國94年 3月8日第一審判決（起訴案號
：臺灣士林地方法院檢察署93年度毒偵緝字第39號、93年度毒偵
字第 431號；移送併辦案號：93年度毒偵字第1185號、94年度毒
偵字第2號），提起上訴，本院判決如下：
    主  文
上訴駁回。
    事  實
一、甲○○曾因贓物案件，經臺灣臺中地方法院判處有期徒刑 4
    月，並於民國88年 2月25日易科罰金執行完畢（構成累犯）
    。又因竊盜案件，經台灣桃園地方法院判處有期徒刑 6月確
    定（現在監執行中，不構成累犯）。另因違反肅清煙毒條例
    案件，經台灣台中地方法院裁定送觀察、勒戒後，認無繼續
    施用毒品之傾向，以87年度訴字第1111號判決免刑確定。復
    因施用毒品案件，經原審法院裁定送觀察、勒戒後，認無繼
    續施用毒品傾向，由臺灣士林地方法院檢察署檢察官於88年
    間為不起訴處分確定。仍不知悔悟，復基於概括犯意，自92
    年5月13日起至93年10月8日止，在桃園縣中壢市○○○路47
    巷12號3樓305室住處內、中壢市區某家旅社、斗六福興路74
    號及斗六中山路、大同路口之肯德基廁所內等處，以針筒注
    射之方式，連續多次施用第 1級毒品海洛因，嗣先後於附表
    所示時間、地點為警查獲，並扣得附表所示被告所有供施用
    海洛因之物。
二、案經桃園縣政府警察局中壢分局報告臺灣桃園地方法院檢察
    署呈請臺灣高等法院檢察署檢察長核轉臺灣士林地方法院檢
    察署檢察官偵查起訴及函送併案審理。
    理  由
一、上開事實，業據上訴人即被告甲○○於原審審理中坦承不諱
    ，復有附表所示之注射針筒、塑膠袋、削尖吸管等物扣案可
    證。而被告先後為警採集尿液經送檢驗結果，均呈嗎啡陽性
    反應，有桃園縣衛生局不法藥物尿液檢定書、台灣尖端先進
    生技醫藥股份有限公司93年2月24日濫用藥物檢驗報告書各1
    紙、雲林縣衛生局煙毒尿液檢驗成績書 2紙附卷足憑，足見
    被告自白確與事實相符。再被告先後 2次施用毒品案件，經
    台灣台中地方法院裁定送觀察、勒戒後，認無繼續施用毒品
    之傾向，以87年度訴字第1111號判決免刑確定，復因施用毒
    品案件，經原審法院裁定送觀察、勒戒後，認無繼續施用毒
    品傾向，由臺灣士林地方法院檢察署檢察官於88年間為不起
    訴處分等情，亦有上開判決書、不起訴處分書及本院被告全
    國前案紀錄表在卷足憑。事證明確，被告經法院裁定送觀察
    、勒戒後，認無繼續施用毒品傾向，並經檢察官為不起訴處
    分後，5年內再犯本件施用第1級毒品犯行堪以認定。
二、核被告所為，係犯毒品危害防制條例第10條第1項之施用第1
    級毒品罪。被告持有第一級毒品海洛因之低度行為，應為施
    用之高度行為所吸收，不另論罪。被告先後多次施用海洛因
    之行為，時間緊接，犯罪構成要件相同，顯係基於概括犯意
    為之，應依連續犯規定論以一罪，並加重其刑。又公訴人就
    被告於92年12月 2日為警採尿前120小時內某時至93年10月8
    日止之施用第 1級毒品犯行雖未起訴，惟與起訴部份有連續
    犯裁判上一罪關係，本院自得一併審理。查被告前於88年間
    因贓物案件，經臺灣臺中地方法院判處有期徒刑 4月，甫於
    88 年2月25日易科罰金執行完畢，有台灣士林地方法院檢察
    署刑案資料查註紀錄表、本院被告全國前案紀錄表各 1份在
    卷可考。被告於有期徒刑執行完畢後 5年內再犯本件有期徒
    刑以上之罪，係屬累犯，應依刑法第47條規定加重其刑。
三、原審調查結果，適用毒品危害防制條例第10條第 1項、第18
    條第 1項前段，刑法第11條前段、第56條、第47條、第38條
    第1項第2款規定，同時審酌被告曾有多次施用毒品前科，經
    觀察勒戒處分後，仍不知戒絕，再次施用毒品，情節非輕，
    及參酌被告犯罪動機、手段、所生危害、犯後坦承犯行等一
    切情狀，量處有期徒刑 8月。另就扣案如附表所示注射針筒
    、削尖吸管、塑膠袋等為被告所有，並供施用海洛因所用之
    物，應依刑法第38條第1項第2款沒收；注射針筒及塑膠袋內
    殘餘之海洛因，應依毒品危害防制條例第18條第 1項前段沒
    收銷燬之。至93年9月4日8時50分，在雲林縣斗六市○○路9
    號永光西藥房內地上扣得夾有衣服布料線之注射針筒 1支，
    雖經同遭查獲之蕭仕戌供稱係被告所用，惟經被告否認，復
    無積極證據證明為被告使用，故不宣告沒收。認事用法，核
    無違誤，量刑亦稱妥適。被告上訴，空言指摘原判決不當，
    為無理由，應予駁回。
四、被告經合法傳喚，無正當理由不到庭，爰不待其陳述，逕行
    判決。
據上論斷，應依刑事訴訟法第368條、第371條，判決如主文。
本案經檢察官沈明彥到庭執行職務。
中　　華　　民　　國　　94　　年　　6 　　月　　16　　日
　　　　　　　　　刑事第十一庭審判長法  官　陳祐輔
                                    法  官  楊炳禎
                                    法  官  陳國文
以上正本證明與原本無異。
如不服本判決，應於收受送達後10日內向本院提出上訴書狀，其
未敘述上訴之理由者並得於提起上訴後10日內向本院補提理由書
（均須按他造當事人之人數附繕本）。
                                    書記官  蔡棟樑
中　　華　　民　　國　　94　　年　　6 　　月　　16　　日
附錄本判決論罪科刑依據之法條：
毒品危害防制條例第10條第1項：
  施用第一級毒品者，處6月以上5年以下有期徒刑。
  施用第二級毒品者，處3年以下有期徒刑。
附表：
    (一)92年5月14日在桃園縣中壢市○○○路47巷12號 3樓305室
      住處內查獲，並扣得其所有供施用海洛因之注射針筒 4支
      、削尖吸管一支、塑膠袋一個（內有殘餘海洛因）。
    (二)同年12月2 日晚上7 時30分在桃園縣中壢市○○路176 號
      查獲，並扣得其所有供施用海洛因之注射針筒一支（內含
      海洛因及食用水混合液）。
    (三)93年9 月4 日早上8 時50分許，在雲林縣斗六市○○路 9
      號前為警盤查查獲。
    (四)同年10月8 日晚上9 時許，在雲林縣斗六市○○路為警查
      獲。
